臺灣臺中地方法院刑事判決　　　　　　　96年度交訴字第39號
公　訴　人　臺灣臺中地方法院檢察署檢察官
被　　　告　戊○○
　　　　　　　　　　現於國防部臺南軍事監獄執行中
上列被告因公共危險案件，經檢察官提起公訴（95年度偵緝字第
2670號），被告於準備程序就被訴事實為有罪之陳述，本院合議
庭裁定由受命法官獨任進行簡式審判程序，並予判決如下：
    主    文
戊○○駕駛動力交通工具肇事，致人受傷而逃逸，處有期徒刑柒
月。
    犯罪事實
一、戊○○前於民國85、88年間，曾因竊盜、偽造文書及逃亡等
    案件，經臺灣臺南地方法院以86年度易緝字第47號判處有期
    徒刑5年6月、刑前強制工作期間3年及6月確定，定應執行有
    期徒刑5年10月，以及軍事法院判處有期徒1年10月確定，再
    經陸軍八軍團88裁13號定應執行有期徒刑7年8月，其於87年
    1月15日入泰源技訓所執行強制工作之保安處分，嗣於89年7
    月19日免予繼續執行強制工作後，並於89年8月18日入臺南
    軍監，嗣於93年6月3日因縮短刑期假釋付保護管束出監，再
    於94年11月7日經國防部撤銷假釋，而於95年12月13日入臺
    南軍監，執行完畢日期為98年4月19日（其為後述犯行之時
    ，尚未執行完畢，不構成累犯)，詎仍不知悔悟，其於94年
    7月14日下午1時43分許，駕駛車牌號碼6605-LC號自用小客
    車，沿臺中縣潭子鄉○○路左轉往圓通南路方向行駛，迄行
    至中山路與圓通南路口時，本應注意車前狀況，隨時採取必
    要之安全措施小心通過，而依當時天候晴、日間自然光線、
    路面乾燥無缺陷、道路無障礙物、視距良好等情形，並無不
    能注意之特別情事，竟仍未減速接近，且疏未注意車前動態
    ，致撞及沿中山路直行之伍嘉偉所駕駛之車號M2-8105 號自
    小貨車，該輛自小貨車因而失控再撞及甲○○所駕駛之車牌
    號碼JWQ-193號重型機車，致使甲○○及機車上乘客丁○○
    、乙○○分別受有左腎裂傷合併血腫、體表面積約百分之十
    七二到三度燒傷、右股骨骨折及頭部外傷合併頭皮血腫疑腦
    震盪、右肩擦傷等傷害(此過失傷害部分已據告訴人丙○○
    、甲○○具狀撤回告訴，由臺灣臺中地方法院檢察署另以95
    年度偵緝字第2670號為不起訴處分在案）。戊○○明知其已
    肇事致人受傷，係依法負有救助義務之人，理應將甲○○及
    機車上之乘客丁○○、乙○○送醫救治，或為適當之保護處
    置，惟其竟置甲○○、丁○○、乙○○等人之傷勢於不顧，
    不為必要之安全救護行為，旋即基於肇事逃逸之故意，棄車
    逕行逃離現場，嗣經警循線查獲上情。
二、案經丙○○訴由臺中縣警察局豐原分局報請臺灣臺中地方法
    院檢察署檢察官偵查起訴。
    理    由
一、上揭犯罪事實，業據被告戊○○於檢察官訊問時及本院準備
    程序、審理中均自白不諱，核與告訴人丙○○於警訊中及證
    人伍嘉偉於警訊及偵查中指述之情節大致相符，並有道路交
    通事故現場圖、道路交通事故調查報告表（一）、（二）各
    1紙及照片16張等件在卷可參；而被告肇事後，確致告訴人
    甲○○、丁○○、乙○○分別受有左腎裂傷合併血腫、體表
    面積約百分之十七二到三度燒傷、右股骨骨折及頭部外傷合
    併頭皮血腫疑腦震盪、右肩擦傷等傷害之情，亦有中國醫藥
    大學附設醫院診斷證明書3紙存卷足憑，是被告前開自白，
    核與事實相符，得採為本件判決之憑據，據此，本件事證至
    臻明確，被告犯行洵堪認定。
二、核被告戊○○所為，係犯刑法第一百八十五條之四肇事逃逸
    罪。爰審酌被告前於85、88年間，曾因竊盜、偽造文書及逃
    亡等案件，經臺灣臺南地方法院以86年度易緝字第47號判處
    有期徒刑5年6月、刑前強制工作期間3年及6月確定，定應執
    行有期徒刑5年10月，以及軍事法院判處有期徒1年10月確定
    ，再經陸軍八軍團88裁13號定應執行有期徒刑7年8月，其於
    87 年1月15日入泰源技訓所執行強制工作之保安處分，嗣於
    89 年7月19日免予繼續執行強制工作後，並於89年8月18日
    入臺南軍監，嗣於93年6月3日因縮短刑期假釋付保護管束出
    監，再於94年11月7日經國防部撤銷假釋，而於95年12月13
    日入臺南軍監，執行完畢日期為98年4月19日等多項不良前
    科紀錄，此有臺灣高等法院被告前案紀錄表1份在卷可按，
    其肇事後未能停駐於現場，等候員警到場處理，反而棄車逕
    行逃離現場而逃逸，致使應受照護之人傷害擴大之風險增加
    ，惟其犯後業已坦認犯罪，並與告訴人甲○○等達成和解，
    以金錢稍事彌補告訴人甲○○等所受身心之損傷，有和解書
    及撤回告訴狀各1份附於偵查卷可憑等一切情狀，量處如主
    文所示之刑。
據上論斷，應依刑事訴訟法第273條之1第1項、第299條第1項前
段，刑法第185條之4，判決如主文。
本案經檢察官己○○到庭執行職務。
中　　華　　民　　國　　96　　年　　3 　　月　　19　　日
                  刑事第一庭  法  官  楊曉惠
上正本證明與原本無異。
如不服本判決，應於送達後十日內向本院提出上訴狀（須附繕本
），上訴於臺灣高等法院臺中分院。
                              書記官  陳玲誼
中　　華　　民　　國　　96　　年　　3 　　月　　19　　日
附錄論罪科刑法條
刑法第一百八十五條之四
駕駛動力交通工具肇事，致人死傷而逃逸者，處六月以上五年以
下有期徒刑。
